【裁判字號】    91,簡,477
【裁判日期】    920317
【裁判案由】    綜合所得稅
【裁判全文】
高雄高等行政法院裁定                              九十一年度簡字第四七七號
    原      告  甲○○
    被      告  財政部台灣省南區國稅局
    代  表  人  朱正雄  局長
右當事人間因綜合所得稅事件，原告不服財政部中華民國九十一年十月十五日台財訴
字第○九一○○四三四七八號訴願決定，提起行政訴訟。本院裁定如左：
    主  文
原告之訴駁回。
訴訟費用由原告負擔。
    理  由
一、按「訴願之提起，應自行政處分達到或公告期滿之次日起三十日內為之。．．．
    訴願之提起，以原行政處分機關或受理訴願機關收受訴願書之日期為準。．．．
    」「訴願事件有左列各款情形之一者，應為不受理之決定：一、．．．二、提起
    訴願逾法定期間或未於第五十七條但書所定期間內補送訴願書者。」分別為訴願
    法第十四條第一項、第二項及第七十七條第二款所明定。又起訴不合程式或不備
    其他要件者，行政法院應以裁定駁回之，行政訴訟法第一百零七條第十款亦定有
    明文。
二、查本件原告於民國（下同）九十一年五月九日收受被告九十一年五月二日南區國
    稅法字第○九一○○六八四八一號復查決定書，此有經原告之父陳武雄蓋章簽收
    之復查決定通知書郵件收件回執附原處分卷可稽，又原告設址於高雄縣，應扣除
    在途期間六日，則訴願期間，自九十一年五月十日起至九十一年六月十四日（星
    期五）已屆滿，而原告遲至九十一年六月十七日始提起訴願，有被告高雄縣鳳山
    收發股交投（大宗）清單影本收文日期可按，至原告何時發送付郵，並非所問。
    從而，訴願決定以原告之訴願已逾越法定不變期間，應不予受理，乃從程序上駁
    回，依法自無不合。
三、又撤銷訴訟之提起，應於訴願決定書送達後二個月之不變期間內為之，此為行政
    訴訟法第一百零六條第一項前段所明定。經查，原告係於九十一年十月十六日收
    受訴願決定書，此有財政部郵務送達證書附訴願卷可稽，原告提起行政訴訟之期
    間，自九十一年十月十七日起算，扣除在途期間四日，至九十一年十二月二十日
    （星期五）即已屆滿。原告遲至九十一年十二月二十三日始向本院提起行政訴訟
    ，此有本院加蓋於訴狀上收文戳記所載日期可考，已逾法定不變期間。其提起本
    件訴訟，顯非合法，自為法所不許，應予裁定駁回。又原告之訴，既經本院依程
    序駁回，其實體之主張，自無庸再予斟酌，併此說明。
四、據上論結，本件原告之訴為不合法，依行政訴訟法第一百零七條第一項第六款、
    第十款、第一百零四條、民事訴訟法第九十五條、第七十八條，裁定如主文。
中      華      民      國    九十二    年      三      月      十七    日
                              高雄高等行政法院第一庭
                                          法      官     簡慧娟
右為正本係照原本作成。
如不服本裁定，應於送達後十日內，向本院提出抗告狀並表明抗告理由，如於本裁定
宣示後送達前提起抗告者，應於裁定送達後十日內補提抗告理由書（須按他造當事人
人數附繕本）。
提起抗告應繳納送達用雙掛號郵票六份（每份三十四元）。
中      華      民      國    九十二    年      三      月      十七    日
                                          法院書記官     楊曜嘉
附註：
行政訴訟法第二百三十五條（第一項、第二項）：
對於適用簡易程序之裁判提起上訴或抗告，須經最高行政法院之許可。
前項許可，以訴訟事件所涉及之法律見解具有原則性者為限。


司法院資訊處製作；財團法人民間司法改革基金會備份。
